---
output:
  html_document:
    keep_md: no
    css: settings/klavogonki.css
---

Таблица результатов
=====

```{r, echo=FALSE, message=FALSE}

library(dplyr)
library(xtable)

PERSONAL_LIMIT <- 9
POINTS_RULE_FILE <- "settings/points.csv"
PLAYERS_FILE <- "data/players-4-170.csv"
RESULTS_FILE <- "data/results-2015-03-30.csv"

points_rule <- read.table(POINTS_RULE_FILE) 

players <- read.csv(PLAYERS_FILE, encoding="UTF-8")
players$group <- factor(players$group)

results <- read.csv(RESULTS_FILE, encoding="UTF-8")
results$kpm[results$kpm==0] <- NA
results$errors[results$kpm==0] <- NA

res_with_group <- merge(results, players, by="name")
res_with_group <- res_with_group[!is.na(res_with_group$group), ]

ngames <- nlevels(res_with_group$date)

```

Всего игр в списке результатов: `r ngames`

```{r, echo=FALSE, message=FALSE, results='asis'}

tournament_by_game <- data.frame(
        date = results$date[0],
        name = results$name[0], 
        total_score = integer(0),
        games_effective = numeric(0),
        ave_kpm_effective = numeric(0),
        games_played = integer(0),
        ave_kpm = numeric(0),
        group = players$group[0],
        final_place = integer(0)
        )

for (game in 1:ngames) {
    
#for (game in 1:3) {
    res_by_group <- res_with_group[res_with_group$game <= game, ] %>%
        group_by(date, group) %>%
        mutate(
                group_rank = rank(place),
                group_points = points_rule[group_rank, ]) %>%
        ungroup %>%
        group_by(name) %>%
        arrange(group_rank, desc(kpm)) %>%
        mutate(
                personal = row_number()) %>%
        ungroup %>%
        mutate(
                effective = ifelse(personal <= PERSONAL_LIMIT & !is.na(group_points), 1, NA),
                effective_score = ifelse(!is.na(effective), group_points, NA),
                effective_kpm = ifelse(!is.na(effective), kpm, NA)
               ) 
    
    player_summary <- res_by_group %>%
            group_by(name) %>%
            summarize(total_score = sum(effective_score, na.rm=TRUE),
                      games_effective = sum(effective, na.rm=TRUE), 
                      ave_kpm_effective = sum(effective_kpm, na.rm=TRUE) / games_effective,
                      games_played=n(), 
                      ave_kpm = mean(kpm, na.rm=TRUE)) %>%
            left_join(players, by="name") %>% 
            group_by(group) %>%
            arrange(desc(total_score), desc(ave_kpm_effective)) %>%
            mutate(final_place = row_number())

    tournament_by_game <- rbind(
        tournament_by_game, 
        player_summary %>% 
            mutate (date = (res_by_group$date[res_by_group$game == game])[1]))
}

tournament_by_game <- merge(
            tournament_by_game, 
            results, 
            by=c("name", "date"), all.x=TRUE) %>%
        mutate(
            ave_kpm_eff_change = ifelse(!is.na(place), ave_kpm_effective, NA),
            ave_kpm_change = ifelse(!is.na(place), ave_kpm, NA),
            score_change = ifelse(!is.na(place), total_score, NA))

for_print <- player_summary[c("name", 
                             "final_place", 
                             "total_score",
                             "games_effective",
                             "ave_kpm_effective",
                             "games_played",
                             "ave_kpm")]

for_print$games_effective <- as.integer(for_print$games_effective)

all_table = ncol(for_print)

cat("<table class='klavogonki_result' border=1>")
cat("<tr>")
cat("<th rowspan=2>Имя на сайте</th>")
cat("<th rowspan=2>Место</th>")
cat("<th colspan=3>Получение баллов</th>")
cat("<th colspan=2>Статистика по всем играм</th>")
cat("</tr>")
cat("<tr>")
cat("<th>Всего баллов</th>")
cat("<th>Лучших игр</th>")
cat("<th>Средняя скорость</th>")
cat("<th>Всего игр</th>")
cat("<th>Средняя скорость</th>")
cat("</tr>")

for (level in levels(player_summary$group)) {
    cat("<tr>")
    cat("<th colspan=", all_table, ">", "Группа ", level, "</th>")
    cat("</tr>")
    x <- xtable(for_print[player_summary$group==level, ], align="llcccccc")
    print(x, type="html",
          only.contents=TRUE, 
          include.rownames=FALSE, 
          include.colnames=FALSE)    
}
cat("</table>")
```

Скорость набора
=====

Выделенные точки — игры, которые приносят игроку итоговые баллы.
По правилам турнира, для каждого игрока выбираются до `r PERSONAL_LIMIT` таких игр. Если на линии
игрока выделены не все допустимые `r PERSONAL_LIMIT` игр, это означает, что в остальных играх игрок
не занял в своей группе достаточно высокое место, чтобы заработать баллы.

```{r, echo=FALSE, warning=FALSE, fig.width=10, fig.height=6, dpi=300}
library(ggplot2)

p_speed <- ggplot(res_by_group, 
            aes(x=date, y=kpm, group=name, colour=name, shape=name)) +
            geom_point(size = 5, shape=21, aes(colour=name, y=effective_kpm),show_guide = FALSE)
p_speed + 
    geom_line() + 
    geom_point(size=2) +
    scale_color_hue(name="Имя на сайте") +
    scale_shape_manual(values=1:nlevels(res_by_group$name), name="Имя на сайте") +
    theme(axis.text.x = element_text(angle=70,vjust=1,hjust=1)) + 
    theme(plot.title = element_text(size=20, face="bold", vjust=2)) +
    labs(x = "") +
    labs(y = "Знаков в минуту") +
    labs(title="Скорость набора") +
    guides(colour=guide_legend(ncol=2))
```

```{r, echo=FALSE, warning=FALSE, fig.width=10, fig.height=6, dpi=300}
p_progress <- ggplot(tournament_by_game,
            aes(x=date, y=total_score, group=name, colour=name, shape=name))
p_progress +
    geom_line() +
    geom_point(size=2, aes(y=score_change)) +
    scale_color_hue(name="Имя на сайте") +
    scale_shape_manual(values=1:nlevels(res_by_group$name), name="Имя на сайте") +
    theme(axis.text.x = element_text(angle=70,vjust=1,hjust=1)) + 
    theme(plot.title = element_text(size=20, face="bold", vjust=2)) +
    labs(x = "") +
    labs(y = "") +
    labs(title="Cумма баллов по лучшим играм") +
    guides(colour=guide_legend(ncol=2)) +
    facet_wrap(~group)
```

```{r, echo=FALSE, warning=FALSE, fig.width=10, fig.height=6, dpi=300}
p_eff_ave_kpm <- ggplot(tournament_by_game,
            aes(x=date, y=ave_kpm_effective, group=name, colour=name, shape=name))
p_eff_ave_kpm +
    geom_line() +
    geom_point(size=2, aes(y=ave_kpm_eff_change)) +
    scale_color_hue(name="Имя на сайте") +
    scale_shape_manual(values=1:nlevels(res_by_group$name), name="Имя на сайте") +
    theme(axis.text.x = element_text(angle=70,vjust=1,hjust=1)) + 
    theme(plot.title = element_text(size=20, face="bold", vjust=2)) +
    labs(x = "") +
    labs(y = "") +
    labs(title="Средняя скорость по лучшим играм") +
    guides(colour=guide_legend(ncol=2)) +
    facet_wrap(~group, scales="free")
```

```{r, echo=FALSE, warning=FALSE, fig.width=10, fig.height=6, dpi=300}
p_ave_kpm <- ggplot(tournament_by_game,
            aes(x=date, y=ave_kpm, group=name, colour=name, shape=name))
p_ave_kpm +
    geom_line() +
    geom_point(size=2, aes(y=ave_kpm_change)) +
    scale_color_hue(name="Имя на сайте") +
    scale_shape_manual(values=1:nlevels(res_by_group$name), name="Имя на сайте") +
    theme(axis.text.x = element_text(angle=70,vjust=1,hjust=1)) + 
    theme(plot.title = element_text(size=20, face="bold", vjust=2)) +
    labs(x = "") +
    labs(y = "") +
    labs(title="Средняя скорость по всем играм") +
    guides(colour=guide_legend(ncol=2)) +
    facet_wrap(~group, scales="free")
```

```{r, echo=FALSE, warning=FALSE, fig.width=10, fig.height=6, dpi=300}
p_ave_kpm_player <- ggplot(tournament_by_game,
            aes(x=date, y=ave_kpm, group=name))
p_ave_kpm_player +
    geom_line() +
    geom_point(size=2, aes(y=ave_kpm_change)) +
    theme(axis.text.x = element_text(angle=70,vjust=1,hjust=1)) + 
    theme(plot.title = element_text(size=20, face="bold", vjust=2)) +
    labs(x = "") +
    labs(y = "") +
    labs(title="Средняя скорость по всем играм") +
    facet_wrap(~group+name, scales="free_y", ncol=4)
```

