---
output:
  html_document:
    keep_md: no
    css: settings/klavogonki.css
---

Таблица результатов (4 группы)
=====

```{r, echo=FALSE, message=FALSE}

library(dplyr)
library(xtable)

PERSONAL_LIMIT <- 9
POINTS_RULE_FILE <- "settings/points.csv"
PLAYERS_FILE <- "data/players-4-group.csv"
RESULTS_FILE <- "data/results-2015-03-30.csv"

points_rule <- read.table(POINTS_RULE_FILE) 

players <- read.csv(PLAYERS_FILE, encoding="UTF-8")
players$group <- factor(players$group)

results <- read.csv(RESULTS_FILE, encoding="UTF-8")
results$kpm[results$kpm==0] <- NA
results$errors[results$kpm==0] <- NA

res_by_group <- merge(results, players, by="name") %>%
    group_by(date, group) %>%
    mutate(
            group_rank = rank(place),
            group_points = points_rule[group_rank, ]) %>%
    ungroup %>%
    group_by(name) %>%
    arrange(group_rank, desc(kpm)) %>%
    mutate(
            personal = row_number()) %>%
    ungroup %>%
    mutate(
            effective = ifelse(personal <= PERSONAL_LIMIT & !is.na(group_points), 1, NA),
            effective_score = ifelse(!is.na(effective), group_points, NA),
            effective_kpm = ifelse(!is.na(effective), kpm, NA)
           ) 

```

Всего игр в списке результатов: `r nlevels(res_by_group$date)`

```{r, echo=FALSE, message=FALSE, results='asis'}
player_summary <- res_by_group %>%
        group_by(name) %>%
        summarize(total_score = sum(effective_score, na.rm=TRUE),
                  games_effective = sum(effective, na.rm=TRUE), 
                  ave_kpm_effective = sum(effective_kpm, na.rm=TRUE) / games_effective,
                  games_played=n(), 
                  ave_kpm = mean(kpm, na.rm=TRUE)) %>%
        left_join(players, by="name") %>% 
        group_by(group) %>%
        arrange(desc(total_score), desc(ave_kpm_effective)) %>%
        mutate(final_place = row_number())

for_print <- player_summary[c("name", 
                             "final_place", 
                             "total_score",
                             "games_effective",
                             "ave_kpm_effective",
                             "games_played",
                             "ave_kpm")]

for_print$games_effective <- as.integer(for_print$games_effective)

all_table = ncol(for_print)

cat("<table class='klavogonki_result' border=1>")
cat("<tr>")
cat("<th rowspan=2>Имя на сайте</th>")
cat("<th rowspan=2>Место</th>")
cat("<th colspan=3>Получение баллов</th>")
cat("<th colspan=2>Статистика по всем играм</th>")
cat("</tr>")
cat("<tr>")
cat("<th>Всего баллов</th>")
cat("<th>Лучших игр</th>")
cat("<th>Средняя скорость</th>")
cat("<th>Всего игр</th>")
cat("<th>Средняя скорость</th>")
cat("</tr>")

for (level in levels(player_summary$group)) {
    cat("<tr>")
    cat("<th colspan=", all_table, ">", "Группа ", level, "</th>")
    cat("</tr>")
    x <- xtable(for_print[player_summary$group==level, ], align="llcccccc")
    print(x, type="html",
          only.contents=TRUE, 
          include.rownames=FALSE, 
          include.colnames=FALSE)    
}
cat("</table>")
```

Скорость набора
=====

Выделенные точки — игры, которые приносят игроку итоговые баллы.
По правилам турнира, для каждого игрока выбираются до `r PERSONAL_LIMIT` таких игр. Если на линии
игрока выделены не все допустимые `r PERSONAL_LIMIT` игр, это означает, что в остальных играх игрок
не занял в своей группе достаточно высокое место, чтобы заработать баллы.

```{r, echo=FALSE, warning=FALSE, fig.width=10, fig.height=6, dpi=300}
library(ggplot2)

p <- ggplot(res_by_group, 
            aes(x=date, y=kpm, group=name, colour=name, shape=name)) +
            geom_point(size = 5, shape=21, aes(colour=name, y=effective_kpm),show_guide = FALSE)
p + 
    geom_line() + 
    geom_point(size=2) +
    scale_color_hue(name="Имя на сайте") +
    scale_shape_manual(values=1:nlevels(res_by_group$name), name="Имя на сайте") +
    theme(axis.text.x = element_text(angle=70,vjust=1,hjust=1)) + 
    theme(plot.title = element_text(size=20, face="bold", vjust=2)) +
    labs(x = "") +
    labs(y = "Знаков в минуту") +
    labs(title="Скорость набора") +
    guides(colour=guide_legend(ncol=2))
```


